ACORDAO-COMPLETO-2365196

ACÓRDÃO DE RELAÇÃO

ACÓRDÃO DE RELAÇÃO 6713/2019 ATA 26/2019 - SEGUNDA CÂMARA

Acórdão 6713/2019-TCU-Segunda Câmara
Os Ministros do Tribunal de Contas da União, reunidos em Sessão de 2ª Câmara, ACORDAM, por unanimidade, com fundamento nos arts. 1º, V, e 39, I, da Lei nº  8.443, de 1992, c/c os arts. 1º, VIII, 143, II, 259, I, e 260, § 5º, do Regimento Interno do TCU, aprovado pela Resolução nº 246, de 2011, e art. 7º da Resolução TCU nº 206, de 2007, em considerar prejudicada, por perda de objeto, a apreciação da legalidade, para fins de registro, dos atos de admissão de pessoal relacionados no item 1.1 deste Acórdão, diante da cessação dos efeitos financeiros dos respectivos atos a partir do desligamento dos servidores, de acordo com os pareceres emitidos nos autos:
1. Processo TC-Processo 010.940/2019-7 (ATOS DE ADMISSÃO) 
	1.1. Interessados: Vinicius Divino Mamede Costa (CPF XXX.163.351-XX) ; Vinicius Ferreira Machado (CPF XXX.387.061-XX) ; Vinicius Gomes Castro (CPF XXX.217.100-XX) ; Vinicius Pereira Santos (CPF XXX.441.275-XX) ; Vinicius Ribeiro Gavio (CPF XXX.547.987-XX) ; Vinicius Rosa Lugão Belo da Silva (CPF XXX.063.777-XX) ; Vinicius Zilli Batista (CPF XXX.438.669-XX) ; Vinicius de Jesus Nunes (CPF XXX.520.295-XX) ; Virgílio Jose Oneta (CPF XXX.167.946-XX) ; Vitoria do Carmo Pinto Leitão (CPF XXX.982.857-XX) ; Wagner Matheus Haisi (CPF XXX.803.909-XX) ; Wagner de Paula Souza (CPF XXX.104.564-XX) ; Walber da Costa Abreu Filho (CPF XXX.954.043-XX) ; Waldecir Vieira da Cruz (CPF XXX.491.596-XX) ; Walgney Alves Freitas (CPF XXX.591.701-XX) ; Walter Mesquita Zikan (CPF XXX.165.857-XX) ; Walter de Jesus Lobato Junior (CPF XXX.804.282-XX) ; Wanderson Alves da Silva (CPF XXX.043.053-XX) ; Warla Rocha Campos (CPF XXX.464.471-XX) e Warnon Otavio da Silva Filho (CPF XXX.586.373-XX) 
	1.2. Entidade: Fundação Instituto Brasileiro de Geografia e Estatística – IBGE. 
	1.3. Relator: Ministro-Substituto André Luís de Carvalho.
	1.4. Representante do Ministério Público: Procurador Rodrigo Medeiros de Lima.
	1.5. Unidade Técnica: Secretaria de Fiscalização de Pessoal (Sefip) .
	1.6. Representação legal: não há.
	1.7. Determinações/Recomendações/Orientações: não há.

Segunda Câmara

Fundação Instituto Brasileiro de Geografia e Estatística - IBGE.

Vinicius Divino Mamede Costa (CPF XXX.163.351-XX); Vinicius Ferreira Machado (CPF XXX.387.061-XX); Vinicius Gomes Castro (CPF XXX.217.100-XX); Vinicius Pereira Santos (CPF XXX.441.275-XX); Vinicius Ribeiro Gavio (CPF XXX.547.987-XX); Vinicius Rosa Lugão Belo da Silva (CPF XXX.063.777-XX); Vinicius Zilli Batista (CPF XXX.438.669-XX); Vinicius de Jesus Nunes (CPF XXX.520.295-XX); Virgílio Jose Oneta (CPF XXX.167.946-XX); Vitoria do Carmo Pinto Leitão (CPF XXX.982.857-XX); Wagner Matheus Haisi (CPF XXX.803.909-XX); Wagner de Paula Souza (CPF XXX.104.564-XX); Walber da Costa Abreu Filho (CPF XXX.954.043-XX); Waldecir Vieira da Cruz (CPF XXX.491.596-XX); Walgney Alves Freitas (CPF XXX.591.701-XX); Walter Mesquita Zikan (CPF XXX.165.857-XX); Walter de Jesus Lobato Junior (CPF XXX.804.282-XX); Wanderson Alves da Silva (CPF XXX.043.053-XX); Warla Rocha Campos (CPF XXX.464.471-XX) e Warnon Otavio da Silva Filho (CPF XXX.586.373-XX)

ANDRÉ DE CARVALHO

não há.

Procurador Rodrigo Medeiros de Lima.

ATOS DE ADMISSÃO (ADS)

Secretaria de Fiscalização de Pessoal (Sefip).